臺灣高雄地方法院刑事判決　　　　　　　 96年度訴字第552號
公　訴　人　臺灣高雄地方法院檢察署檢察官
被　　　告　甲○○
上列被告因毒品危害防制條例案件，經檢察官提起公訴（96年度
毒偵字第459 號），被告於本院準備程序進行中，為有罪之陳述
，經本院合議庭裁定由受命法官獨任改依簡式審判程序審理，並
判決如下：
    主  文
甲○○施用第一級毒品，累犯，處有期徒刑捌月。扣案殘留有海
洛因殘渣之注射針筒貳支，均沒收銷燬之；塑膠剷子壹支，沒收
。
    事  實
一、甲○○前(1)因肅清煙毒條例等案件，經法院判處有期徒刑3
    年4 月，又因肅清煙毒條例、麻醉藥品管理條例案件，經臺
    灣高等法院高雄分院以82年度上訴字第80號判決分別判處有
    期徒刑3 年6 月、3 月，併定應執行刑為有期徒刑3 年7 月
    ，上開數罪名接續執行，於民國84年1 月25日因縮短刑期假
    釋出監，復因違反毒品危害防制條例，經撤銷假釋，執行殘
    刑有期徒刑4 年5 月14日，甫於93年3 月3 日縮刑期滿執行
    完畢；(2)再施用毒品案件，經本院以94年度毒聲字第2154號
    裁定送強制戒治，於95年5 月8 日執行完畢釋放，並經臺灣
    高雄地方法院檢察署檢察官以95年度戒毒偵字第230 號為不
    起訴處分確定。
二、詎甲○○仍不知悔改，於前述強制戒治執行完畢釋放後5 年
    內，復基於施用第一級毒品海洛因之犯意，於95年12月16日
    下午5 時許，在高雄縣鳳山市○○路與國泰路口台糖加油站
    之廁所內，以針筒注射之方式，施用第一級毒品海洛因1 次
    。嗣因其形跡可疑，為警於同日下午5 時30分許在前開廁所
    上前盤查，經採尿送驗結果，呈嗎啡陽性反應，而查悉上情
    ，並在該廁所之馬桶水箱內扣得其所有且供施用毒品用之注
    射針筒2 支（均含有海洛因殘渣），及塑膠剷子1 支。
三、案經高雄縣政府警察局鳳山分局報告臺灣高雄地方法院檢察
    署檢察官偵查起訴。
    理  由
一、被告甲○○所犯係死刑、無期徒刑、最輕本刑為3 年以上有
    期徒刑以外之罪，其於準備程序中就前揭被訴之事實為有罪
    之陳述，經受命法官告知簡式審判程序之旨，並聽取其與公
    訴人之意見後，本院合議庭認為適宜由受命法官獨任進行簡
    式審判程序，爰依刑事訴訟法第273 條之1 第1 項規定，裁
    定由受命法官獨任進行審判程序，合先敘明。
二、上開犯罪事實，業據被告甲○○於本院審理中坦承不諱，且
    被告為警採尿送驗結果，確呈嗎啡陽性反應，此有台灣檢驗
    科技股份有限公司95年12月21日濫用藥物尿液檢驗報告（檢
    體編號：623 號），暨毒品案件嫌疑人尿液採集編號對照表
    各1 紙附卷可稽。而扣案殘留有海洛因殘渣之注射針筒2 支
    ，經送驗後，確含有第一級毒品海洛因成分，亦有高雄醫學
    大學附設中和紀念醫院96年2 月13日檢驗報告2 紙（見本院
    卷第21、22頁）附卷可參，並有被告所有且供施用毒品所用
    之塑膠剷子1 支扣案可資佐證。由此足徵被告之自白與事實
    相符，堪以採信，是本案事證明確，被告施用第一級毒品海
    洛因之犯行，洵堪認定。
三、按犯毒品危害防制條例第10條之罪，經觀察、勒戒後，認無
    繼續施用毒品之傾向，應即釋放，並為不起訴處分；認有繼
    續施用毒品之傾向者，應由檢察官聲請法院裁定令入戒治處
    所施以強制戒治，至無繼續戒治之必要，強制戒治期滿，應
    即釋放，由檢察官為不起訴處分。經觀察勒戒、強制戒治執
    行完畢釋放後，5 年內再犯第10條之罪，依93年1 月9 日修
    正施行之毒品危害防制條例第23條第2 項規定意旨，應由檢
    察官偵查起訴。經查：本件被告因施用毒品案件，經本院以
    94年度毒聲字第2154號裁定送強制戒治，於95年5 月8 日執
    行完畢釋放，並經臺灣高雄地方法院檢察署檢察官以95年度
    戒毒偵字第230 號為不起訴處分確定等情，有臺灣高等法院
    被告前科紀錄表1 份在卷可證。詎仍不知戒絕毒癮，於前述
    強制戒治執行完畢釋放後5 年內，再犯本件毒品危害防制條
    例第10條之罪，依前開規定，應予依法論科。
四、論罪科刑及沒收：
  (一)核被告所為，係犯毒品危害防制條例第10條第1 項之施用第
    一級毒品海洛因罪。被告施用第一級毒品前持有第一級毒品
    之行為，本應論以持有之罪，惟持有毒品之低度行為為其後
    施用毒品之高度行為所吸收，不另論罪。又查被告有事實欄
    所載之前科紀錄，於93年3 月3 日縮刑期滿執行完畢乙節，
    有上開前案紀錄表1 份在卷可憑，其於刑之執行完畢後，5
    年內故意再犯本件有期徒刑以上之罪，為累犯，應加重其刑
    。爰審酌被告無視毒品可能對自身及家庭所造成之戕害，及
    對社會治安形成之潛在危險，屢犯施用毒品之罪，足見其戒
    絕毒癮之意志不堅，本不宜寬貸，惟念其犯後坦承犯行，態
    度良好，及施用毒品乃戕害自身健康，尚未直接危害他人等
    一切情狀，量處如主文所示之刑。
  (二)扣案殘留有第一級毒品海洛因殘渣之注射針筒2 支，經送驗
    結果證明確含海洛因成分，已如前所述，而注射針筒與其上
    殘留之毒品，已難以分析剝離，爰俱應依毒品危害防制條例
    第18條第1 項前段規定，不問屬於犯人與否，均沒收銷燬之
    ；至扣案塑膠剷子1 支屬被告所有，且為供本件犯罪所用之
    物，業據被告供承在卷（見本院卷第44頁），爰依刑法第38
    條第1 項第2 款，併予宣告沒收。
五、另檢察官聲請併辦意旨略以：被告甲○○明知海洛因係毒品
    危害防制條例第2 條第2 項所列之第一級毒品，不得非法持
    有、施用，仍於強制戒治執行完畢釋放後5 年內，基於施用
    第一級毒品海洛因之犯意，於95年11月9 日晚上8 時55分為
    警查獲採尿往前回溯24小時內某時，在不詳地點，以不詳方
    式施用第一級毒品海洛因1 次。嗣於同日晚上8 時55分許，
    在高雄市苓雅區○○○路與五嶺街口，因形跡可疑為警攔檢
    盤查，經徵得其同意採尿送驗後而查悉上情，上開犯行與本
    案係基於單一犯意而反覆實施同種類之行為，係屬集合犯之
    包括一罪，基於審判不可分原則，應為起訴效力所及，而應
    併予審理等語。然查，所謂集合犯，乃在構成要件上本即預
    定有複數之同種行為反覆實施之犯罪，被告上開施用毒品行
    為，已因為警查獲而中斷，依社會上一般人合理的經驗認知
    ，實難認兩者之間係基於一個施用毒品之意思決定而為之一
    個施用毒品行為之包括一罪，況被告前後2 次為警查獲之時
    間已相隔1 月以上，除被告自白外，並無其他證據足資證明
    被告於此期間內有反覆施用毒品之犯行，故檢察官聲請併辦
    部份自無集合犯之裁判上一罪關係，非起訴效力所及，本院
    自無從併予審理，應退由檢察官另行偵查處理。
據上論斷，應依刑事訴訟法第273 條之1 第1 項、第299 條第1
項前段，毒品危害防制條例第10條第1 項、第18條第1 項前段，
刑法第11條、第47條第1 項、第38條第1項第2款，判決如主文。
本案經檢察官乙○○到庭執行職務。
中　　華　　民　　國　　96　　年　　 3　　月　　30　　日
                  刑事第十庭    法　官  鄭凱文
以上正本證明與原本無異。
如不服本判決，應於收受送達後10日內向本院提出上訴書狀。
中　　華　　民　　國　　96　　年　　 4　　月　　 2　　日
                                書記官  林慧芬
附錄本案論罪法條：
毒品危害防制條例第10條第1 項
施用第一級毒品者，處6 月以上5 年以下有期徒刑。
